【裁判字號】    92,易,997
【裁判日期】    920624
【裁判案由】    傷害
【裁判全文】
臺灣高雄地方法院刑事判決                          九十二年度易字第九九七號
    公  訴  人  臺灣高雄地方法院檢察署檢察官
    被      告  甲○○○
    被      告  丁○○○
右列被告因傷害案件，經檢察官提起公訴（九十二年度偵字第五二０九號），本院判
決如左：
    主  文
甲○○○傷害人之身體，處拘役貳拾日，如易科罰金，以參佰元折算壹日。
丁○○○無罪。
    事  實
一、甲○○○與丁○○○二人為鄰居關係，惟甲○○○懷疑丁○○○與其丈夫丙○○
    有感情上之糾葛，過從甚密，於民國九十二年一月二十四日上午七時許，見丁○○○經過其高雄縣仁武鄉考潭村建興巷一九之一號住處門口，誤以為丁○○○係
    在等待丙○○，二人即發生口角，甲○○○遂基於普通傷害之故意，持掃帚毆打
    丁○○○，致丁○○○受有左手挫傷、左前臂擦傷之傷害。
二、案經丁○○○訴請高雄縣警察局仁武分局報告台灣高雄地方法院檢察署偵查起訴
    。
    理  由
壹、有罪部分：
一、右揭事實業據被告甲○○○坦承不諱，並有告訴人即被告丁○○○受傷就醫由健
    仁醫院出具之診斷證明書一紙在卷可稽，此外，丁○○○所述受傷過程核與證人
    即被告甲○○○之子乙○○於警訊中證述其母親有持掃帚掃到丁○○○之情節大
    致相符，被告甲○○○上開部份之自白，堪信為真實，本件事證明確，被告犯行
    洵堪認定。
二、核被告甲○○○所為，係犯刑法第二百七十七條第一項傷害罪。爰審酌被告甲○○○係因懷疑被告丁○○○與其丈夫丙○○有感情糾葛，基於一時氣憤致為本件
    犯行，被告甲○○○遇事不知理性解決，其行為誠屬不該，惟念告訴人即被告丁○○○所受之傷害非重，犯後態度尚稱良好等一切情狀，量處如主文所示之刑，
    並諭知易科罰金之折算標準。
貳、無罪部分：
一、公訴意旨略以：被告丁○○○於九十二年一月二十四日上午七時許，在高雄縣仁
    武鄉考潭村建興巷一九之一號被告甲○○○住處門口，持安全帽一頂毆打甲○○○，致甲○○○受有左肘挫傷血腫之傷害，因認被告丁○○○涉犯刑法第二百七
    十七條第一項傷害罪嫌等語。
二、按犯罪事實應依證據認定之，無證據不得推定其犯罪事實；又不能證明被告犯罪
    者，應諭知無罪之判決，刑事訴訟法第一百五十四條、第三百零一條第一項分別
    定有明文。又認定不利於被告之事實，須依積極證據，苟積極證據不足為不利於
    被告事實之認定時，即應為有利於被告之認定，更不必有何有利之證據，最高法
    院著有三十年上字第八一六號判例足資參照。又告訴人之告訴，係以使被告受刑
    事訴追為目的，是其陳述是否與事實相符，仍應調查其他證據以資審認，亦有最
    高法院五十二年臺上字第一三００號判例意旨可循。
三、公訴人認被告丁○○○涉犯刑法第二百七十七條第一項傷害罪嫌，無非係以告訴
    人即被告甲○○○之指述，並有診斷證明書，為其論據。惟訊據被告丁○○○堅
    決否認有何傷害之犯行，辯稱：伊並未有毆打告訴人之行為等語。
四、經查：
    （一）告訴人即被告甲○○○於警偵訊及本院審理時均指訴係遭被告丁○○○持
          安全帽毆打成傷乙節，然目擊證人即告訴人甲○○○之子乙○○於警訊及
          本院審理時均未證述有見到丁○○○有持安全帽毆打其母親，並且沒有注
          意是否有安全帽等情（參見本院九十二年六月十九日審判筆錄及同年二月
          二十三日下午一時五分許高雄縣警察局仁武分局仁武派出所偵訊筆錄），
          是以，告訴人即被告甲○○○所述遭被告丁○○○持安全帽加以毆打是否
          屬實，顯非無疑。
    （二）此外，參以告訴人即被告甲○○○所提出之健仁醫院診斷證明書雖可證明
          告訴人即被告甲○○○於九十二年一月二十九日確有因左肘挫傷血腫而就
          醫之事實，惟上開傷害是否確於九十二年一月二十四日由被告丁○○○所
          造成，尚不足以認定。且依上開診斷日期與案發時間相隔已達五日之久，
          充其量僅足證明告訴人有如診斷證明書所示之受傷事實，尚不能據此推論
          告訴人所受之傷害係遭被告毆打所致，該診斷證明書無足採為對被告不利
          證據之認定。
五、綜上所述，告訴人之指訴並無其他證據以佐其說，公訴人認定被告丁○○○涉犯
    刑法第二百七十七條第一項罪嫌所憑之證據，尚未達通常一般人均不致有所懷疑
    ，而得以確信其為真實之程度，依罪疑唯輕之法理，被告丁○○○前開所辯其並
    無傷害告訴人等語，尚屬可採。此外，復查無其他積極證據足認被告丁○○○有
    何公訴人所指之傷害犯行，揆諸首揭法條及判例意旨說明，自不能證明被告丁○○○犯罪，應為無罪之諭知，以昭審慎。
據上論斷，應依刑事訴訟法第二百九十九條第一項前段、第三百零一條第一項，刑法
第二百七十七條第一項、第四十一條第一項前段，罰金罰鍰提高標準條例第一條前段
、第二條，判決如主文。
本案經檢察官陳碧霞到庭執行職務。
中      華      民      國      九十二      年     六     月  二十四    日
                                    臺灣高雄地方法院刑事庭
                                        法  官  廖建瑜
右正本證明與原本無異。
如不服本判決，應於判決送達後十日內，向本院提出上訴狀。
                                        書記官  王翌翔
中      華      民      國      九十二      年     六     月  二十四    日
中華民國刑法第二百七十七條
 (普通傷害罪)
傷害人之身體或健康者，處三年以下有期徒刑、拘役或一千元以下罰金。
犯前項之罪因而致人於死者，處無期徒刑或七年以上有期徒刑；致重傷者
，處三年以上十年以下有期徒刑。


司法院資訊處製作；財團法人民間司法改革基金會備份。
